臺灣臺南地方法院刑事判決
                                     109年度訴字第1267號
公  訴  人  臺灣臺南地方檢察署檢察官
被      告  許文賓


                    （現另案於法務部○○○○○○○○○○○執行中）
選任辯護人  李國禎律師(法扶律師)
            熊家興律師(法扶律師)
上列被告因違反槍砲彈藥刀械管制條例等案件，經檢察官提起公
訴（109年度偵字第11855號），本院判決如下：
    主  文
許文賓犯非法寄藏手槍罪，累犯，處有期徒刑參年陸月，併科罰
金新臺幣肆萬元，罰金如易服勞役，以新臺幣壹仟元折算壹日。
又犯恐嚇危害安全罪，累犯，處有期徒刑陸月，如易科罰金，以
新臺幣壹仟元折算壹日。
扣案非制式手槍壹枝（槍枝管制編號○○○○○○○○○○號）沒收。
    事  實
一、許文賓明知具有殺傷力之非制式手槍及具有殺傷力之制式、
    非制式子彈均為槍砲彈藥刀械管制條例所列管之槍砲及彈藥
    ，非經中央主管機關許可，不得無故寄藏、持有，竟未經許
    可，基於非法寄藏具有殺傷力之非制式手槍及具有殺傷力之
    制式、非制式子彈之犯意，於民國94年間某日時，在臺南市
    永康區大橋附近某處，受真實身分不詳之「陳和明」成年男
    子（已死亡）所託，應允代為保管具有殺傷力之仿手槍外型
    製造、組裝已貫通金屬槍管而成之非制式手槍（槍枝管制編
    號0000000000號）、具有殺傷力之制式子彈1顆（口徑9ｘ19㎜
    制式子彈）、非制式子彈1顆（由金屬彈殼組合直徑約8.9㎜
    金屬彈頭而成），並自該時起未經許可非法寄藏、持有之。
二、嗣於109年6月20日晚間9時30分許，許文賓騎乘車牌號碼000
    -000號普通重型機車，行經臺南市安南區安通路與北安路口
    時，因與陳慶章有行車糾紛，竟另基於恐嚇危害安全之犯意
    ，取出上開非制式手槍，並對陳慶章比劃，以此加害生命、
    身體之事使陳慶章心生畏懼，致生危害於安全，適為巡邏員
    警所看見，並於同日晚間9時34分許，在上開地點對許文賓
    盤查攔檢，經許文賓同意搜索後，當場於上開機車之車廂內
    扣得前述槍、彈，而悉上情。
三、案經臺南市政府警察局第三分局報告臺灣臺南地方檢察署檢
    察官偵查起訴。
    理  由
一、程序方面：本判決所引用被告以外之人於審判外之言詞或書
    面陳述，檢察官、被告許文賓及辯護人於本院準備程序中均
    表示同意作為證據使用（見本院卷第61至62頁），且迄至言
    詞辯論終結前均未聲明異議，本院審酌上開證據資料製作時
    之情況，尚無違法不當及證明力明顯過低之瑕疵，亦認為以
    之作為證據應屬適當，爰依刑事訴訟法第159條之5規定，認
    均有證據能力。另本判決引用之非供述證據，均依法定程序
    取得，經合法調查程序，與待證事實間復具相當關聯性，無
    不得為證據情形，依刑事訴訟法第158條之4反面解釋，均有
    證據能力。
二、上揭事實，業據被告於警詢、偵查及本院審理中坦承不諱（
    見警卷第3至9頁；偵字卷第15至17、97至98頁；本院卷第61
    、93、99頁），且有證人即被害人陳慶章於警詢之證述可資
    參佐（見偵字卷第31至37頁），並有員警職務報告、自願受
    搜索同意書、臺南市政府警察局第三分局搜索扣押筆錄、扣
    押物品目錄表、臺南市政府警察局槍枝初步檢視報告表暨照
    片、路口監視器錄影畫面翻拍照片、內政部警政署刑事警察
    局鑑定書、查獲現場及扣案物照片在卷可稽（見警卷第11至
    39頁；偵字卷第59至65、81至86頁）。上開為警扣押之手槍
    1枝、子彈2顆，經送內政部警政署刑事警察局鑑定，結果為
    ：「送鑑手槍1枝（槍枝管制編號0000000000），認係非制
    式手槍，由仿手槍外型製造之槍枝，組裝已貫通之金屬槍管
    而成，擊發功能正常，可供擊發適用子彈使用，認具殺傷力
    」、「送鑑子彈2顆，鑑定情形如下：㈠1顆，認係口徑9×19㎜
    制式子彈，經試射，可擊發，認具殺傷力。㈡1顆，認係非制
    式子彈，由金屬彈殼組合直徑約8.9㎜金屬彈頭而成，經試射
    ，可擊發，認具殺傷力」，有前引內政部警政署刑事警察局
    鑑定書附卷供佐（見偵卷第81至86頁）。上開鑑定結果，既
    係鑑驗機關以其專業知識及精密儀器測試後所得之結論，自
    可憑信，足見被告所持有之本案槍、彈確係具殺傷力而分別
    屬槍砲彈藥刀械管制條例第4條第1項第1款、第2款所規定管
    制之槍砲、彈藥無訛。綜上證據，足認被告任意性之自白確
    與事實相符，堪以採信。是本案事證明確，被告上開犯行均
    洵堪認定，應予依法論科。
三、論罪科刑：
　㈠按未經許可持有或寄藏槍砲、彈藥等罪，其持有或寄藏之繼
    續，為行為之繼續，並非狀態之繼續，故一經持有或寄藏，
    其犯罪即告成立，但其完結，須繼續至持有或寄藏行為終了
    時為止，故於終止持有或寄藏之前，均在其犯罪行為實施中
    ，其間法律縱有變更，其行為既繼續實施至新法施行以後，
    即與犯罪後法律有變更之情形不同，不生新舊法比較適用之
    問題（最高法院98年度台上字第4400號、102年度台上字第1
    582號判決意旨參照）。查被告自94年間起即開始受人委託
    代為保管而寄藏上開非制式手槍、制式、非制式子彈，並繼
    續至109年6月20日晚間9時34分許為警查獲時止，其間槍砲
    彈藥刀械管制條例及刑法雖經修正，惟揆諸上開說明，均與
    被告犯罪後法律有所變更情形相異，自應適用裁判時之現行
    槍砲彈藥刀械管制條例及刑法規定，無庸為新、舊法之比較
    ，先予敘明。
　㈡次按寄藏與持有，均係將物置於自己實力支配之下，僅寄藏
    必先有他人之持有行為，而後始為之受寄代藏而已，故寄藏
    之受人委託代為保管，其保管之本身，亦屬持有，不過，此
    之持有係受寄之當然結果。槍砲彈藥刀械管制條例既將持有
    與寄藏為分別之處罰規定，則單純之持有，固不包括寄藏，
    但寄藏之受人委託代為保管，其保管之本身所為之持有，既
    係寄藏之當然結果，法律上自宜僅就寄藏行為包括之評價，
    不宜另就持有予以論罪（最高法院74年台上字第3400號判例
    參照）。核被告事實欄一所為，係犯槍砲彈藥刀械管制條例
    第7條第4項之非法寄藏手槍罪，及同條例第12條第4項之非
    法寄藏子彈罪；事實欄二所為，係犯刑法第305條之恐嚇危
    害安全罪。公訴意旨認被告事實欄一關於寄藏非制式手槍之
    行為，係犯修正前槍砲彈藥刀械管制條例第8條第4項之非法
    寄藏可發射子彈具有殺傷力之槍枝罪，容有誤會。
　㈢復按非法持有、寄藏、出借槍砲彈藥刀械等違禁物，所侵害
    者為社會法益，如所持有、寄藏或出借客體之種類相同（如
    同為手槍，或同為子彈者），縱令同種類之客體有數個（如
    數支手槍、數顆子彈），仍為單純一罪，不發生想像競合犯
    之問題；若同時持有、寄藏或出借二不相同種類之客體（如
    同時持有手槍及子彈），則為一行為觸犯數罪名之想像競合
    犯（最高法院107年度台上字第3004號判決要旨參照）。又
    按未經許可持有槍、彈罪，其持有之繼續為行為之繼續，至
    持有行為終了時，均論以一罪，不得割裂。若以之犯他罪，
    兩罪間之關係如何，端視其開始持有之原因為斷。如早已非
    法持有槍、彈，其後另行起意犯罪，或意圖犯甲罪而持有槍
    、彈，卻持以犯乙罪，均應以數罪併罰論處（最高法院106
    年度台上字第1126號判決意旨參照）。是以，被告雖同時非
    法寄藏1顆非制式子彈、1顆制式子彈行為，依前揭判決意旨
    ，仍屬一罪。惟被告同時未經許可寄藏具有殺傷力之非制式
    手槍1支及非制式子彈1顆、制式子彈1顆，則係以一行為觸
    犯2不同之罪名，為想像競合犯，應依刑法第55條之規定，
    從一重之非法寄藏手槍罪處斷。至事實欄二部分，被告自94
    年間開始寄藏本件扣案非制式手槍及制式、非制式子彈，於
    109年6月20日方另起犯意而犯恐嚇危害安全罪，揆諸前揭說
    明，事實欄一、二之犯罪，犯意各別，行為互異，應予分論
    併罰。
　㈣被告前因公共危險案件，分別經本院以106年度交易字第723
    號、106年度交簡字第5255號判決判處有期徒刑6月、有期徒
    刑6月併科罰金新臺幣（下同）9萬元確定，上開罪刑再經本
    院以107年度聲字第418號裁定應執行有期徒刑10月，併科罰
    金9萬元確定，有期徒刑部分於107年12月31日縮刑期滿執行
    完畢，後接續執行罰金易服勞役90日至108年3月31日執行完
    畢出監等情，有臺灣高等法院被告前案紀錄表在卷足參（見
    本院卷第19至21頁），其於上開有期徒刑執行完畢後5年內
    故意再犯本件有期徒刑以上之2罪，均為累犯；審酌被告未
    因前罪徒刑執行完畢而有所警惕，猶故意再為本案犯行，可
    認其有特別惡性及對刑罰反應力薄弱，又觀諸被告本案犯罪
    情節，經依累犯規定加重其刑，並未使被告所受刑罰超過其
    所應負擔之罪責，即無司法院釋字第775號解釋意旨所指應
    裁量不予加重最低本刑，否則將致過苛或罪刑不相當之情形
    ，爰各依刑法第47條第1項規定加重其刑。
　㈤按犯罪之情狀顯可憫恕，認科以最低度刑仍嫌過重者，得酌
    量減輕其刑，刑法第59條定有明文。又刑事審判旨在實現刑
    罰權之分配的正義，故法院對有罪被告之科刑，應符合罪刑
    相當之原則，使輕重得宜，罰當其罪，以契合社會之法律感
    情，此所以刑法第57條明定科刑時應審酌一切情狀，尤應注
    意該條所列10款事項以為科刑輕重之標準，並於同法第59條
    賦予法院以裁量權，如認犯罪之情狀可憫恕者，得酌量減輕
    其刑，俾使法院就個案之量刑，能斟酌至當。再刑法第59條
    規定犯罪之情狀可憫恕者，得酌量減輕其刑，其所謂「犯罪
    之情狀」，與同法第57條規定科刑時應審酌之一切情狀，並
    非有截然不同之領域，於裁判上酌減其刑時，應就犯罪一切
    情狀（包括第57條所列舉之10款事項），予以全盤考量，審
    酌其犯罪有無可憫恕之事由（即有無特殊之原因與環境，在
    客觀上足以引起一般同情，以及宣告法定或處斷低度刑，是
    否猶嫌過重等等），以為判斷。查被告於上開時、地，寄藏
    扣案具殺傷力之前揭槍彈，行為已足對社會大眾之身體、生
    命及社會治安構成潛在之危險，又其確於109年6月20日與被
    害人發生糾紛時，取出該等槍彈用以恐嚇，是其行為確有不
    該，惟念被告犯後始終坦承犯行，堪信已具悔意，且被告前
    未有何暴力犯罪紀錄，此有臺灣高等法院被告前案紀錄表存
    卷憑參（見本院卷第17至23頁），上開犯行恐係因其一時錯
    想、囿於情緒而偶然為之；再被告持有該等槍彈之時間雖長
    ，然除本案外，並未有證據顯示被告有持該等槍彈從事其他
    不法行為，而本案被告雖持之用以恐嚇他人，然確未射擊傷
    及被害人，其手段亦不無節制，是被告之犯罪情節並非屬最
    嚴重之情形，故衡量被告主觀上之惡性及客觀上之行為，認
    倘逕科以槍砲彈藥刀械管制條例第7條第4項之非法寄藏手槍
    罪最低刑度，實不免失之過苛，而有「情輕法重」之憾，是
    本案顯有堪資憫恕之處，爰依刑法第59條之規定，就被告所
    犯非法寄藏手槍罪之犯行酌量減輕其刑。
  ㈥爰審酌被告知悉槍枝、子彈屬管制物品，存在高度之危險性
    ，對社會治安造成危害甚鉅，極易傷及人身安全或剝奪人命
    ，竟仍受人委託代為保管而寄藏上開槍彈；復因與人發生糾
    紛而持槍恐嚇，對被害人所造成之威嚇性與內心恐懼，顯非
    一般以口頭或持其他物件（如木棍、鐵條或堅硬物品）為恐
    嚇行為所可比擬，造成在場人之恐慌，嚴重危害社會治安，
    所為惡性非輕；惟念及其犯後尚能坦承犯行，兼衡其犯罪之
    動機、目的、手段、所生損害、被告之素行，暨其自陳國中
    畢業，入監前從事粗工工作，與兄姊同住（見本院卷第100
    頁）之智識程度、家庭生活狀況等一切情狀，分別量處如主
    文所示之刑，並就併科罰金部分諭知易服勞役之折算標準，
    且就恐嚇危害安全罪部分，諭知易科罰金之折算標準。
四、沒收部分：按違禁物，不問屬於犯罪行為人與否，沒收之，
    刑法第38條第1項定有明文。扣案非制式手槍1枝（槍枝管制
    編號0000000000）具有殺傷力，業如前述，屬槍砲彈藥刀械
    管制條例第4條第1項第1款所稱之槍枝，屬違禁物，依前揭
    規定，不問屬於犯罪行為人與否，應依刑法第38條第1項規
    定，宣告沒收。至扣案之具有殺傷力之本案子彈2顆，因已
    擊發而失子彈之結構與效用，已不再具殺傷力，非屬違禁物
    ，爰不宣告沒收。
據上論斷，應依刑事訴訟法第299條第1項本文，槍砲彈藥刀械管
制條例第7條第4項、第12條第4項，刑法第11條本文、第305條、
第55條、第47條第1項、第59條、第41條第1項本文、第42條第3
項本文、第38條第1項，刑法施行法第1條之1第1項，判決如主文
。
本案經檢察官陳奕翔提起公訴，檢察官吳梓榕到庭執行職務。
中　　華　　民　　國　 110　　年　　1 　　月　　12　　日
                  刑事第十一庭  審判長法　官  劉怡孜
                                      法  官  陳欽賢
                                      法  官  潘明彥
以上正本證明與原本無異。
如不服本判決應於收受本判決後20日內向本院提出上訴書狀，並
應敘述具體理由。其未敘述上訴理由者，應於上訴期間屆滿後20
日內向本院補提理由書狀（均須按他造當事人之人數附繕本）「
切勿逕送上級法院」。 
　　　　　　　　　　　　　　　　　    書記官  蘇豐展
中　　華　　民　　國　　110 　年　　1 　　月　　12　　日
附錄本案論罪科刑法條：
槍砲彈藥刀械管制條例第7條第4項
未經許可，持有、寄藏或意圖販賣而陳列第1項所列槍砲、彈藥
者，處5年以上有期徒刑，併科新臺幣1,000萬元以下罰金。

槍砲彈藥刀械管制條例第12條第4項
未經許可，持有、寄藏或意圖販賣而陳列子彈者，處5年以下有
期徒刑，併科新臺幣300萬元以下罰金。

中華民國刑法第305條
以加害生命、身體、自由、名譽、財產之事恐嚇他人，致生危害
於安全者，處2年以下有期徒刑、拘役或9,000元以下罰金。